臺灣高等法院民事裁定
109年度聲字第101號
聲  請  人  林雨平  


上列聲請人因與相對人郭正宗間侵權行為損害賠償事件，對於中
華民國109年1月21日臺灣臺北地方法院第一審判決（108年度原
訴字第49號），提起上訴，而聲請訴訟救助，本院裁定如下：
    主  文
聲請駁回。
聲請訴訟費用由聲請人負擔。
    理  由
一、按當事人因無資力支出訴訟費用而聲請訴訟救助者，關於無
    資力支出訴訟費用之事由，應提出可使法院信其主張為真實
    並能即時調查之證據，以釋明之，此觀民事訴訟法第109條
    第2項、第284條之規定自明。又法律扶助法第63條固規定：
    經分會准許法律扶助之無資力者，其於訴訟或非訟程序中，
    向法院聲請訴訟救助時，除顯無理由者外，應准予訴訟救助
    ，不受民事訴訟法第108條規定之限制。揆其立法意旨，無
    非係因法律扶助之申請人，既經分會審查符合無資力之要件
    ，其再向法院聲請訴訟救助時，法院就其有無資力，允毋庸
    再審酌，以簡省法院之調查程序。故如未經分會審查符合無
    資力要件，即無該條文之適用，聲請人仍應釋明其無資力支
    出訴訟費用。
二、本件聲請人對於臺灣臺北地方法院108年度原訴字第49號判
    決提起上訴（本院109年度原上字第2號，下稱本案﹚，並向
    本院聲請訴訟救助，係以：伊為原住民，無任何財產，又罹
    患精神疾病等而無法工作籌錢，正補齊資料向財團法人法律
    扶助基金會(下稱法扶基金會)申請法律扶助，爰聲請訴訟救
    助云云，為其論據。本院函請聲請人於文到10內提出非基於
    原住民身分申請法律扶助獲准之資料到院，惟依聲請人於民
    國109年5月7日提出109年3月26日覆議審查表、本案提出之
    委任狀所示（見本院卷第25頁、本案卷第43頁)，雖經法扶
    基金會臺北分會准予法律扶助，但係因符合原住民族委員會
    委託辦理原住民法律扶助，而准為訴訟代理之扶助，並非因
    其無資力之故，依上說明，即無法律扶助法第63條規定之適
    用。此外，聲請人雖另提出全國財產稅總歸戶財產查詢清單
    、綜合所得稅各類所得資料清單（下合稱財產清單）、診斷
    證明書等，然前揭財產清單僅係財產明細、當年度所得申報
    情形而已，無從推知聲請人目前之資力全貌；至所提出診斷
    證明書，亦不能釋明其無資力支出訴訟費用。依上說明，聲
    請人據以聲請訴訟救助，自屬不應准許。
三、據上論結，本件聲請為無理由。依民事訴訟法第95條、第78
    條，裁定如主文。
中　　華　　民　　國　　109 　年　　5 　　月　　14　　日
                  民事第五庭    
                        審判長法  官  蘇芹英
                              法  官  賴劍毅
                              法  官  楊雅清 
正本係照原本作成。
如不服本裁定，應於收受送達後10日內向本院提出抗告狀，並應
繳納抗告費新臺幣１千元。
中　　華　　民　　國　　109 　年　　5 　　月　　14　　日
　　　　　　　　　　　　　    書記官  賴以真